【裁判字號】    97,訴,521
【裁判日期】    970605
【裁判案由】    違反槍砲彈藥刀械管制條例
【裁判全文】
臺灣臺北地方法院刑事判決               97年度訴字第521號
公  訴  人  臺灣臺北地方法院檢察署檢察官
被      告  乙○○
選任辯護人  林宇文律師
            張漢榮律師
上列被告因違反槍砲彈藥刀械管制條例案件，經檢察官提起公訴
（97年度偵字第3746號），本院判決如下：
    主  文
乙○○犯非法持有可發射子彈具殺傷力之槍枝罪，處有期徒刑壹
年捌月，併科罰金新臺幣拾萬元，罰金如易服勞役，以新臺幣壹
仟元折算壹日。扣案具殺傷力之改造手槍壹枝（含彈匣壹個，槍
枝管制編號0000000000）及非制式子彈柒顆均沒收。
    事  實
一、乙○○明知可發射子彈具有殺傷力之改造槍枝及子彈，係槍
    砲彈藥刀械管制條例所管制之物，非經主管機關許可不得持
    有，竟於民國95年間在臺北縣中和市○○路「大宇遊樂場」
    ，接受姓名年籍不詳綽號「阿奇」之成年男子，以仿FN廠半
    自動手槍換裝土造金屬槍管製造而成之改造手槍 1枝（含彈
    匣1個，槍枝管制編號0000000000）及直徑8mm具殺傷力之非
    制式子彈10顆抵償消費款，未經許可而無故持有之。嗣警方
    於 97年1月25日22時許，在位於臺北市○○區○○路4段610
    號「金多利遊樂場」臨檢時，乙○○於警方未發覺之前，主
    動向警方提出藏放在其所使用辦公桌下所有之紙袋內及抽屜
    裡之上開改造手槍1枝、子彈10顆（其中2顆經試射認不具殺
    傷力）而自首，並經警方當場查扣之，始悉上情。
二、案經臺北市政府警察局松山分局報請臺灣臺北地方法院檢察
    署檢察官偵查起訴。
    理  由
一、按被告以外之人於審判外之言詞或書面陳述，除法律有規定
    者外，不得作為證據；又被告以外之人於審判外之陳述，雖
    不符合刑事訴訟法第159條之1至第159條之4之規定，而經當
    事人於審判程序同意作為證據，法院審酌該言詞陳述或書面
    陳述作成時之情況，認為適當者，亦得為證據；當事人、代
    理人或辯護人於法院調查證據時，知有第159條第1項不得為
    證據之情形，而未於言詞辯論終結前聲明異議者，視為有前
    項之同意。刑事訴訟法第159條第1項及第159條之5分別定有
    明文。查本判決下列所引用之各項證據方法之證據能力，當
    事人及辯護人於本院審判期日中均未予爭執，且迄至言詞辯
    論終結前亦未再聲明異議，本院審酌該等言詞陳述及書面陳
    述作成時之情況，並無不宜作為證據之情事，依刑事訴訟法
    第159條之5之規定，自得作為證據，合先敘明。
二、(一)訊據被告乙○○對於95年間在臺北中和市○○路「大宇遊
      樂場」，接受姓名年籍不詳綽號「阿奇」之成年男子，以
      仿FN廠半自動手槍換裝土造金屬槍管製造而成之改造手槍
      1 枝（含彈匣1個，槍枝管制編號0000000000）及直徑8mm
      具殺傷力之非制式子彈10顆抵償消費款，未經許可而無故
      持有之，嗣為警於 97年1月25日22時許，在位於臺北市○
      ○區○○路4段610號「金多利遊樂場」臨檢時查獲之事實
      均坦承不諱，核與證人徐雅伶、郭坤洲於警詢之證述相符
      ，復有自願受搜索同意書、搜索扣押筆錄、臺北市政府警
      察局松山分局松山派出所臨檢紀錄表、臺北市政府營利事
      業登記證、照片 5張、臺北市政府警察局槍枝初步檢視報
      告表在卷可稽，並有扣案之改造手槍1枝（含彈匣1個）及
      子彈10顆可憑。前開手槍、子彈經內政部警政署刑事警察
      局鑑定結果為：「一、送鑑改造手槍 1枝（含彈匣，槍枝
      管制編號0000000000），認係改造手槍，由仿FN廠半自動
      手槍製造之槍枝，換裝土造金屬槍管而成，擊發功能正常
      ，可供擊發適用子彈使用，認具殺傷力。二、送鑑子彈10
      顆，認均係非制式子彈，由金屬彈殼組合直徑8.0±0.5mm
      金屬彈頭而成，採樣3顆試射：1顆，可擊發，認具殺傷力
      ；2 顆，雖可擊發，惟發射動能不足，認不具殺傷力」等
      語，此有該局 97年2月12日刑鑑字第0970016128號槍彈鑑
      定書暨槍彈照片 6張附卷可參，足認被告所持有之扣案槍
      彈，確屬可擊發子彈而具有殺傷力之改造手槍及具殺傷力
      之非制式子彈無訛。
    (二)按自首乃對於未發覺之罪表示願受裁判之意，刑法第62條
      定有明文。所謂發覺，係指有偵查犯罪權限之公務員，對
      於犯人及其犯罪事實，均已發見者而言；又刑法第62條所
      謂發覺，固非以有偵查犯罪權之機關或人員確知其人犯罪
      無誤為必要，而於對其發生嫌疑時，即得謂為已發覺，但
      此項對犯人之嫌疑，仍須有確切之根據得為合理之可疑者
      ，始足當之，若單純主觀上之懷疑，要不得謂已發生嫌疑
      ；再刑法第62條所規定之自首，以對於未發覺之罪，向有
      偵查權之機關或公務員自承犯罪，進而接受裁判為要件（
      最高法院81年度臺上字第448號、84年度臺上字第3246 號
      、88年度臺上字第5927號及90年度臺上字第5435號判決要
      旨參照）。查被告雖於警方前往「金多利遊樂場」臨檢後
      ，方提出上開槍、彈，惟被告係在警方尚未知悉有上開槍
      、彈存在及藏放位置時，即主動坦承持有上開改造手槍，
      並自辦公桌底下其所有紙袋內取出該改造手槍，復於警方
      進一步查詢子彈去處時，即從辦公桌抽屜內拿出上開子彈
      之事實，有證人即當日前往臨檢之臺北市政府警察局松山
      分局松山派出所警員甲○○於本院審理時，具結證述其臨
      檢辦公室，看到被告神情緊張，手一直去碰腳邊手提袋，
      看起來像要掩藏什麼，伊問被告手提袋是否他的，被告說
      是，就主動把手槍從手提袋內拿出來，伊再問被告子彈在
      那裡，被告就很配合的從抽屜中拿出子彈等語明確（見本
      院97年5月21日審判筆錄第 2、3頁），足見本件執勤之員
      警，於臨檢前對於被告持有槍彈並無任何確切根據得為合
      理之可疑，顯證被告於犯罪未發覺前，即向有偵查犯罪權
      限之警員自首，並表示願接受裁判之意。
    (三)綜上，本案事證明確，被告違反槍砲彈藥刀械管制條例之
      犯行，堪以認定，應依法論科。
三、核被告乙○○所為，係犯槍砲彈藥刀械管制條例第8條第4項
    之未經許可持有可發射子彈具有殺傷力之槍枝罪、第12條第
    4項之未經許可持有子彈罪，被告自95年間某日起至97年1月
    25日22時許經警查獲時止，持有上開之槍、彈，均屬持有行
    為之繼續，應僅論以一罪。又被告同時未經許可持有上開槍
    、彈，係一行為同時觸犯數罪名，為想像競合犯，依刑法第
    55條之規定，從一重論以未經許可持有可發射子彈具殺傷力
    槍枝罪處斷。其對於未發覺之罪主動供出犯行並接受裁判，
    合於自首之要件，爰依刑法第62條前段之規定，減輕其刑。
    爰審酌被告持有槍、彈已對於社會治安及他人安全造成潛在
    危害，惟未供其他犯罪使用，所生危害非重，且犯罪後尚能
    坦白承認，態度良好等一切情狀，量處如主文所示之刑，並
    就併科罰金部分，諭知易服勞役之折算標準。扣案之改造手
    槍1枝、非制式子彈7顆，均屬違禁物，不問屬於犯人與否，
    均依刑法第38條第1項第1款規定宣告沒收。至於因試射擊發
    之子彈3顆，僅餘彈殼，均已失去子彈之功能，而不具有殺
    傷力，非屬違禁物，爰不宣告沒收，附此敘明。
據上論斷，應依刑事訴訟法第299條第1項前段，槍砲彈藥刀械管
制條例第 8條第4項、第12條第4項，刑法第11條前段、第55條、
第62條、第42條第3項、第38條第1項第1款，判決如主文。
本案經檢察官熊南彰到庭執行職務
中    華    民    國    97    年    6     月    5     日
                  刑事第三法庭  審判長法  官  沈君玲
                                      法  官  游士珺
                                      法  官  詹慶堂
上正本證明與原本無異。
如不服本判決，應於判決送達後10日內向本院提出上訴狀 (應抄
附繕本)。
                                      書記官  羅欣宜
中    華    民    國    97    年    6     月    5     日
槍砲彈藥刀械管制條例第8條第4項
未經許可，持有、寄藏或意圖販賣而陳列第1項所列槍枝者，處3
年以上10年以下有期徒刑，併科新臺幣700萬元以下罰金。
槍砲彈藥刀械管制條例第12條第4項
未經許可，持有、寄藏或意圖販賣而陳列子彈者，處 5 年以下有
期徒刑，併科新台幣 300 萬元以下罰金。


司法院資訊處製作；財團法人民間司法改革基金會備份。
